【裁判字號】    95,交聲,120
【裁判日期】    951221
【裁判案由】    違反道路交通管理處罰條例
【裁判全文】
臺灣宜蘭地方法院交通事件裁定         95年度交聲字第120號
移送機關    交通部公路總局臺北區監理所花蓮監理站
異  議  人  甲○○
上列異議人因違反道路交通管理處罰條例案件，對於交通部公路
總局台北區監理所花蓮監理站民國95年7月6日所為之處分（原處
分案號：花監違字第43─QA0000000號），聲明異議，本院裁定
如下：
    主  文
異議駁回。
    理  由
一、按汽車駕駛人行車速度超過規定之最高時速者，處新臺幣（
    下同）1,200元以上2,400元以下罰鍰，道路交通管理處罰條
    例第40條第1項定有明文。
二、移送機關裁決意旨略以：異議人甲○○於民國95年3月31日7
    時45分許，駕駛車牌號碼4197-GY自用小客車，於台九線131
    公里700公尺處南澳段（北上），行車速度超過規定之最高
    時速15公里，經宜蘭縣警察局交通警察隊舉發，掣發宜警交
    字第QA0000000號舉發違反道路交通管理事件通知單逕行舉
    發，經移送機關請上開舉發單位調查，仍認異議人違規事實
    明確，乃以異議人違反前述道路交通管理處罰條例第40條第
    1項規定之行為，裁處異議人罰鍰2,400元。
三、異議意旨略以：異議人未接獲任何舉發通知單，處罰機關逕
    行裁決並將裁決書寄發異議人現戶籍地，已違道路交通管理
    處罰條例第7條之2第2項、第9條之規定，且因送達不合法，
    並無由將原罰鍰從1,700元提高至2,400元。
四、經查：異議人於95年3月31日7時45分，駕駛車牌號碼4197-G
    Y號自用小客車行經台九線131公里700公尺處南澳段（北上
    ），行車速度超過規定之最高時速15公里，經宜蘭縣警察局
    交通警察隊舉發，掣發宜警交字第QA0000000號舉發違反道
    路交通管理事件通知單逕行舉發，有舉發違反道路交通管理
    事件通知單1紙及舉發照片1張在卷可稽，此部分之事實應堪
    認定。
五、又異議人經傳喚未到庭，雖以書狀辯稱伊未收到舉發通知單
    云云，惟查，本件舉發違反道路交通管理事件通知單，係送
    達至花蓮縣花蓮市○○里○○路358號2弄11號，並於95年4
    月13日由異議人簽收，有中華郵政股份有限公司花蓮郵局95
    年9月6日郵字第0955000549號函及所附掛號郵件投遞簽收清
    單上「甲○○」簽名在卷可參。是異議人辯稱並未收受送達
    任舉發違反道路交通管理事件通知單，顯不足採。且花蓮縣
    花蓮市○○里○○路358號2弄11號，為異議人所登記之車籍
    地址，有交通部公路總局臺北區監理所花蓮監理站95年10月
    13日北監花字第0950053605號函在卷可參。則依上開規定，
    該舉發違反道路交通管理事件通知單已發生送達異議人所申
    請登記地址之效力。異議人辯稱並未收受送達，自不足採。
    從而，移送機關依道路交通管理處罰條例第40條第1項及違
    反道路交通管理事件統一裁罰基準表規定，處以裁處罰鍰
    2,400元，核無不合。本件聲明異議為無理由，應予駁回。
據上論斷，應依道路交通案件處理辦法第19條裁定如主文。
中    華    民    國    95    年    12    月    21    日
                  交通法庭  法  官  謝佩玲
以上正本證明與原本無異。
如不服本裁定，應於裁定送達後5日內向本院提出抗告狀。（應
附繕本）
                            書記官  藍友隆
中    華    民    國    95    年    12    月    22    日


司法院資訊處製作；財團法人民間司法改革基金會備份。
